【裁判字號】    99,訴,752
【裁判日期】    991029
【裁判案由】    毒品危害防制條例
【裁判全文】
臺灣桃園地方法院刑事判決               99年度訴字第752號
公  訴  人  臺灣桃園地方法院檢察署檢察官
被      告  甲○○
指定辯護人  本院公設辯護人彭詩雯
上列被告因毒品危害防制條例等案件，經檢察官提起公訴（99年
度偵字第18361號），本院判決如下：
    主  文
甲○○共同運輸第二級毒品，處有期徒刑年拾月，扣案如附表
一所示之物均沒收銷燬，扣案如附表二所示之物均沒收。
    事  實
一、甲○○、真實姓名年籍不詳綽號「大仔」之成年男子均明知
    甲基安非他命係毒品危害防制條例所定之第二級毒品，依法
    不得運輸，並經行政院公告為甲類管制進出口物品，屬懲治
    走私條例所列未經許可不得私運出境之管制進出口物品，竟
    仍共同基於自臺灣地區運輸、私運甲基安非他命出口至日本
    之犯意聯絡，於民國99年6月下旬某日，在臺中市○○區○
    ○路3段120號老虎城購物中心內之某PUB店內，由「大仔」
    出面邀約甲○○參與自臺灣地區私運甲基安非他命攜帶前往
    日本之犯罪計畫，甲○○當場應允，「大仔」並將如附表三
    編號(1)所示之行動電話SIM卡（無證據證明係「大仔」所有
    ）交與甲○○，指示嗣後須使用前開行動電話SIM卡聯繫運
    毒事宜，於99年7月1日，甲○○遂以其所有如附表二編號(1)
    所示之行動電話置入前開行動電話SIM卡後，聯繫「大仔」
    約定見面事宜，於99年7月8日，「大仔」與甲○○見面，並
    將甲○○送至位在臺北市某處之香城汽車旅館606號房下榻
    ，「大仔」即在該汽車旅館房間內指示以將甲基安非他命毒
    球塞入肛門之方式運輸前往日本，且許諾事成擬付新臺幣（
    下同）10萬元作為運毒報酬，於99年7月11日，「大仔」又
    在該汽車旅館房間內先將非屬運毒報酬之食宿與機票費用2
    萬2千元交給甲○○以便其訂購機票及供食宿花用，於99年7
    月13日，「大仔」便在該汽車旅館房間內取出以如附表二編
    號(2)所示之藍色防水膠帶、透明塑膠袋膜所分裝如附表一所
    示之甲基安非他命毒球3顆交給甲○○，於99年7月14日凌晨
    某時，甲○○遂在該汽車旅館房間內將前開甲基安非他命塞
    入肛門，再自行搭乘計程車將前開甲基安非他命運抵桃園國
    際機場，預備搭乘中華航空公司CI-156號班機前往日本，而
    欲藉此方式私運前開甲基安非他命出境，惟在甲○○前往登
    機途中，即為警查獲並扣得如附表一、二、三所示之物。
二、案經海岸巡防署海岸巡防總局中部地區巡防局報請臺灣桃園
    地方法院檢察署檢察官偵查起訴。
    理  由
一、上揭犯罪事實，業據被告甲○○迭於檢察官偵查、本院準備
    程序及審理時坦承不諱（見偵查卷第50-51、64-65頁，本院
    訴字卷第33頁及背面、第44頁背面），又被告於上述時、地
    為警查獲肛門塞入上開已包裝妥之甲基安非他命毒球3顆之
    事實，有行政院海岸巡防署南部地區巡防局岸巡第52大隊扣
    押筆錄暨扣押物品目錄表、蒐證照片在卷可稽（見偵查卷第
    28-32、35-39頁），復有如附表一、附表二編號(2)所示之物
    扣案可佐。再者被告塞入肛門之球狀物體3顆，經送鑑定結
    果，確含甲基安非他命成分，合計驗前淨重118.41公克、驗
    餘淨重118.03公克、純度約96%、推估驗前純質淨重113.67
    公克等情，有內政部警政署刑事警察局99年7月28日刑鑑字
    第0990098627號鑑定書存卷可憑（見偵查卷第63頁）。綜上
    ，足認被告前述任意性之自白與事實相符，是其運輸甲基安
    非他命及私運甲基安非他命出口未遂之事證明確，犯行洵堪
    認定。
二、查扣案如附表一所示之甲基安非他命毒球，係毒品危害防制
    條例第2條第2項第2款明定之第二級毒品，並經行政院依懲
    治走私條例第2條第3項授權所訂管制物品項目及其數額公告
    之甲類第4目管制進出口物品。又所謂私運管制物品出口，
    係指從臺灣地區私運管制物品出境，既遂與否乃以離開國界
    為準，惟運輸毒品罪僅以毒品實施運送為足，非以運抵目的
    地始構成犯罪完成要件，既遂與否當以起運為準，若已起運
    即完成輸送行為，此有最高法院95年度台上字第298號刑事
    判決意旨可稽，被告攜帶如附表一所示之甲基安非他命毒球
    運抵桃園國際機場，但未離境便遭查獲，故其運輸毒品之行
    為既已起運即已完成，至其私運管制物品出口之行為則屬未
    遂。核被告所為，係犯毒品危害防制條例第4條第2項之運輸
    第二級毒品罪及懲治走私條例第2條第2項、第1項之私運管
    制物品出口未遂罪。被告持有第二級毒品純質淨重達20公克
    以上之低度行為，為其運輸之高度行為所吸收，不另論罪。
    被告與「大仔」間，就本案犯行具有犯意聯絡及行為分擔，
    應論以共同正犯。被告以一私運行為觸犯運輸第二級毒品罪
    、私運管制物品出口未遂罪，為想像競合犯，依刑法第55條
    規定，應從一重之運輸第二級毒品罪處斷。被告於偵查及審
    理中均自白犯行，業如前述，應依毒品危害防制條例第17條
    第2項規定，減輕其刑。爰審酌被告所運輸之毒品重量非微
    ，且欲運毒前往日本戕害他國人民健康，影響國際視聽與觀
    感，原本不宜寬縱，幸未出境即為警查獲，並未造成重大實
    害，參以其犯後態度良好，顯有悔意，認檢察官請求量處有
    期徒刑8年尚嫌過重等一切情狀，量處如主文所示之刑，以
    資懲儆。扣案如附表一所示之甲基安非他命毒球為查獲之第
    二級毒品，應依毒品危害防制條例第18條第1項前段規定，
    宣告沒收銷燬；扣案如附表二編號(1)所示之行動電話為被告
    所有且係用於聯繫接洽運輸甲基安非他命之事，扣案如附表
    二編號(2)所示之藍色防水膠帶、透明塑膠袋膜則為共犯「大
    仔」所有而用於貯存前開甲基安非他命以防裸露或潮濕，皆
    係供作運輸第二級毒品犯罪所用之物，況送鑑定時可將藍色
    防水膠帶、透明塑膠袋膜與甲基安非他命分別秤重，顯見包
    裝物與毒品尚無難以析離關係，均應依同條例第19條第1項
    前段規定，宣告沒收。扣案如附表三編號(1)所示之行動電話
    SIM卡查無證據證明係「大仔」所有，扣案如附表三編號(2)
    所示之筆記本並非供犯罪所用之物，自均不得宣告沒收。
據上論斷，應依刑事訴訟法第299條第1項前段，毒品危害防制條
例第4條第2項、第17條第2項、第18條第1項前段、第19條第1項
，懲治走私條例第2條第1項、第2項、第11條，刑法第11條、第
28條、第55條，判決如主文。
本案經檢察官陳立儒到庭執行職務。
中    華    民    國    99    年    10    月    29    日
                  刑事第一庭  審判長法  官  曾家貽
                                    法  官  林虹翔
                                    法  官  俞力華
以上正本證明與原本無異。
如不服本判決應於收受判決後10日內向本院提出上訴書狀，並應
敘述具體理由。其未敘述上訴理由者，應於上訴期間屆滿後20日
內向本院補提理由書( 均須按他造當事人之人數附繕本) 「切勿
逕送上級法院」。
                                    書記官  資念婷
中    華    民    國    99    年    10    月    29    日
附表一：本院諭知沒收銷燬之扣案物
┌──────────────────────────────────┐
│物                    品                    名                    稱│
├──────────────────────────────────┤
│甲基安非他命毒球3顆（合計驗前淨重118.41公克、驗餘淨重118.03公克）   │
└──────────────────────────────────┘
附表二：本院諭知沒收之扣案物
┌──┬───────────────────────────────┐
│編號│物                  品                  名                  稱│
├──┼───────────────────────────────┤
│ (1) │SONY ERICSSON廠牌W850I型號行動電話1具（不含SIM卡）            │
├──┼───────────────────────────────┤
│ (2) │貯存如附表一所示甲基安非他命毒球之全部藍色防水膠帶、透明塑膠袋│
│    │膜                                                            │
└──┴───────────────────────────────┘
附表三：本院不予沒收之扣案物
┌──┬───────────────────────────────┐
│編號│物                  品                  名                  稱│
├──┼───────────────────────────────┤
│ (1) │置入如附表二編號(1)所示行動電話內之行動電話SIM卡1張            │
├──┼───────────────────────────────┤
│ (2) │筆記本1本                                                     │
└──┴───────────────────────────────┘
得上訴（10日）
附錄本案論罪科刑法條
毒品危害防制條例第4條
（準販運製造毒品罪）
製造、運輸、販賣第一級毒品者，處死刑或無期徒刑；處無期徒
刑者，得併科新臺幣2000萬元以下罰金。
製造、運輸、販賣第二級毒品者，處無期徒刑或7年以上有期徒
刑，得併科新臺幣1000萬元以下罰金。
製造、運輸、販賣第三級毒品者，處5年以上有期徒刑，得併科
新臺幣700萬元以下罰金。
製造、運輸、販賣第四級毒品者，處3年以上10年以下有期徒刑
，得併科新臺幣300萬元以下罰金。
製造、運輸、販賣專供製造或施用毒品之器具者，處1年以上7年
以下有期徒刑，得併科新臺幣100萬元以下罰金。
前5項之未遂犯罰之。
懲治走私條例第2條
（私運管制物品罪）
私運管制物品進口、出口逾公告數額者，處7年以下有期徒刑，
得併科新臺幣300萬元以下罰金。
前項之未遂犯罰之。
第1項所稱管制物品及其數額，由行政院公告之。

司法院資訊處製作；財團法人民間司法改革基金會備份。
